臺灣苗栗地方法院刑事判決　　　　　　　96年度簡上字第82號
上　訴　人　甲○○
即　被　告
上列被告因竊盜案件，不服本院苗栗簡易庭中華民國96年9 月7
日第一審判決（96年度苗簡字第754 號，聲請案號：96年度速偵
字第25號），提起上訴，本院管轄之第二審合議庭判決如下：
    主  文
上訴駁回。
　　事實及理由
一、本案經本院審理結果，認第一審以被告甲○○犯竊盜罪，適
    用刑法第320 條第1 項、第47條第1 項、第41條第1 項前段
    ，刑法施行法第1 條之1 ，逕以簡易判決判處被告犯竊盜罪
    ，累犯，處有期徒刑3 月，如易科罰金，以新臺幣1 千元折
    算1 日，經核認事用法並無不合，量刑亦稱妥適，應予維持
    ，並引用附件第一審判決書所記載之事實、證據及理由。（
    如附件）
二、上訴人即被告甲○○上訴意旨略以：我認罪，我媽媽種菜需
    要鋼筋，所以撿幾根回家，希望法官從輕量刑等語。按法官
    於有罪判決中，究應如何量處罪刑，抑或是否宣告緩刑等，
    均為實體法賦予審理法官裁量之刑罰權事項，法官行使此項
    裁量權，自得依據個案情節，參諸刑法第57條所定各款犯罪
    情狀之規定，於該法定刑度範圍內，基於合義務性之裁量，
    量處被告罪刑；質言之，法官為此量刑之裁量權時，除不得
    逾越法定刑或法定要件外，尚應符合法規範之體系及目的，
    遵守一般有效之經驗及論理法則等法原則，亦即應兼顧裁量
    之外部及內部性，如非顯然有裁量逾越或裁量濫用之違法情
    事，自不得任意指摘為違法（最高法院75年臺上字第7033號
    判例意旨參照）。經查，被告於本院審理時供稱：「（平常
    有沒有工作？）有，搭喪事喜事的棚架」、「（為甚麼要去
    偷鋼筋？）因為家裡面有種菜園，有時候要用到」、「（事
    後有再去找過被害人，向他們道歉嗎？）沒有」、「好幾天
    就看到，想了很久才去拿。」等語（見本院96年12月18日審
    判筆錄），被告正值青年，且有工作，可以賺取所需，僅因
    家中一時欠缺該物，即動手行竊，足認其主觀上並非基於不
    得已；又其事後亦未向被害人表示道歉之意，顯難認其有何
    悔過之意；甚且，本件被告在96年6 月間，犯有多起竊盜案
    件，經本院以96年度易字第976 號判決在案，故難認定本件
    被告之上開竊盜行為有何堪憫之處，是被告上開所辯，不足
    採信。本院斟酌被告之素行狀況、犯罪動機、目的、手段、
    犯後態度等一切情狀，認原審量處該等刑度及諭知罰金易科
    之折算標準，尚無何裁量逾越或裁量濫用之明顯違法情事，
    自不得擅加指摘其違法或不當，揆諸前述，被告以此為由提
    起上訴，指摘原判決不當，核非可採，其上訴為無理由，應
    予駁回。
三、據上論斷，應依刑事訴訟法第455 條之1 第3 項、第368 條
    、第373 條，判決如主文
本案經檢察官黃棋安到庭執行職務。
中　　華　　民　　國　　96　　年　　12　　月　　31　　日
                  刑事第三庭  審判長法　官  柳章峰
                                    法  官  呂曾達
                                    法  官  林卉聆
以上正本證明與原本無異。
本件不得上訴。
   　　                         　　書記官　盧俊良
中　　華　　民　　國　　96　　年　　12　　月　　31　　日
